【裁判字號】    97,裁,1229
【裁判日期】    970214
【裁判案由】    醫療法
【裁判全文】
最  高  行  政  法  院  裁  定
                                     97年度裁字第01229號
上  訴  人  甲○○
被 上訴 人  臺北市政府衛生局
代  表  人  邱文祥
上列當事人間醫療法事件，上訴人對於中華民國96年2月15日臺
北高等行政法院96年度簡字第37號判決，提起上訴，本院裁定如
下：
    主  文
上訴駁回。
上訴審訴訟費用由上訴人負擔。
    理  由
一、按對於適用簡易程序之裁判提起上訴或抗告，須經本院許可
    ，且該許可以訴訟事件所涉及之法律見解具有原則性者為限
    ，行政訴訟法第235條定有明文。
二、本件上訴人非醫療機構，竟於民國95年5月29日出刊之第一
    手報導雜誌第506期第33頁刊登「．．．童子功的威力真的
    很大，練成的男性不但可以堅挺紅熱，還可收放隨心．．．
    修練童子功的神奇妙用．．．壯陽補陰：男士練後金槍不倒
    、收放自如：女性練後亦能體態婀娜、宛如處女．．．抵抗
    力強：免疫力強，增加對各種急慢性病的抵抗能力，不再受
    病魔困擾．．．預防攝護腺肥大．．．地址：臺北市中山區
    ○○○路1段88號1樓諮詢電話：（02）0000－0000．．．」
    等內容（下稱系爭廣告），涉及改變人體結構及生理機能，
    暗示或影射醫療業務，案經行政院衛生署中醫藥委員會查獲
    後，以95年6月13日衛中會醫字第0950006335號函移被上訴
    人審查，核認上訴人有違反醫療法第84條規定之行為，乃依
    同法第104條規定，作成95年7月3日北市衛醫護字第0953433
    7900號行政處分書，處上訴人5萬元罰鍰（下稱原處分）。
    上訴人不服循序提起本件行政訴訟。案經原審以上訴人違章
    事證明確，駁回上訴人之訴。
三、本件上訴人以：被上訴人謂系爭廣告已涉及改變人體結構及
    生理機能，並以接受訊息者可撥打諮詢電話與上訴人聯絡，
    自屬醫療廣告云云，原判決予以肯認，均無所據。又原審未
    依法行言詞辯論，亦屬違法等語，提起上訴。惟查是否涉及
    醫療廣告係屬原審事實認定之職權，不生法律見解具有原則
    性之問題。次查簡易訴訟程序之裁判得不經言詞辯論為之，
    為行政訴訟法第233條第1項所明定，原審不經言詞辯論而為
    本案判決，於法尚無不合。上訴意旨以此加以爭執自屬誤解
    。故上訴意旨所述尚難認有所涉及之法律見解，具有原則上
    之重要情事，上訴人提起上訴，不合首揭規定，不應許可，
    其上訴難謂合法，應予駁回。
四、依行政訴訟法第249條第1項前段、第104條、民事訴訟法第
    95條、第78條，裁定如主文。
中    華    民    國    97    年    2     月    14    日
                    最高行政法院第二庭
                        審判長法官  高  啟  燦
                              法官  姜  仁  脩
                              法官  黃  合  文
                              法官  廖  宏  明
                              法官  楊  惠  欽
以  上  正  本  證  明  與  原  本  無  異
中    華    民    國    97    年    2     月    15    日
                              書記官  彭  秀  玲


司法院資訊處製作；財團法人民間司法改革基金會備份。
